臺灣板橋地方法院交通事件裁定　　　　　　　　　九十三年度交聲字第一四八九號
　　原處分機關　交通部公路總局臺北區監理所板橋監理站
　　異　議　人
　　即受處分人　甲○○
右列受處分人因違反道路交通管理處罰條例事件，對於交通部公路總局臺北區監理所
板橋監理站中華民國九十三年十月六日所為之處分（原處分案號：板監違字第裁四一
–Ｃ00000000號），聲明異議，本院裁定如左：
    主      文
異議駁回。
    理      由
一、按道路交通管理處罰條例所稱之汽車，包括機器腳踏車，道路交通管理處罰條例
    第三條第八款已有明定。次按汽車駕駛人，爭道行駛，有駕駛機器腳踏車，不在
    規定車道行駛者，處新臺幣（下同）六百元以上一千八百元以下罰鍰；又汽車駕
    駛人，違反道路交通管理處罰條例第四十五條規定者，除依該條款處罰鍰外，並
    記違規點數一點，道路交通管理處罰條例第四十五條第十三款、第六十三條第一
    項第一款定有明文。
二、本件異議人即受處分人甲○○於民國九十三年七月二十八日下午四時許，騎乘其
    所有之車牌號碼ＷＴＹ–四五○號輕型機車，在臺北縣中和市○○路七六二號前
    ，不在規定車道行駛，而行駛禁行車道，經臺北縣政府警察局中和分局警員以受
    處分人騎乘機車有違反道路交通管理處罰條例第四十五條第十三款（舉發通知單
    贅引第一項，應予更正）規定之行為當場掣單舉發，經將舉發單送達於受處分人
    後，受處分人於九十三年八月十二日向原處分機關提出申訴，經原處分機關函請
    舉發單位調查結果，仍認受處分人騎乘機車有前開違規事實，原處分機關乃依道
    路交通管理處罰條例第四十五條第十三款（裁決書贅引第一項，應予更正）、第
    六十三條第一項第一款（裁決書漏引第一款，應予補正）、違反道路交通管理事
    件統一裁罰基準表之規定，於九十三年十月六日裁處受處分人罰鍰六百元，並記
    違規點數一點。
三、受處分人固坦承於右揭時、地，確有騎乘機車進入內側車道行駛之事實，惟辯稱
    ：伊遭開單舉發的地點，是在臺北縣中和市○○路上，當時因公車靠站，佔住整
    個外側車道，為超越公車的車輛駕駛人並非只有伊一人，伊也是跟在前車後面騎
    ，只是前車繞過公車後，很快就駛上華中橋，伊在誤進內側車道繞過公車時騎得
    較慢，而被攔下開單處罰，只處罰伊一人並不公平等語。然查，受處分人違規遭
    警開單舉發之地點，係在臺北縣中和市○○路上一節，業經受處分人於聲明異議
    狀上記載甚明，核與卷附之臺北縣政府警察局舉發違反道路交通管理事件通知單
    、原處分機關出具之違反道路交通管理事件裁決書所載相符，已可認定。受處分
    人雖以當時同樣違規之人並非只有其一人，卻僅對其開單處罰，並不公平置辯，
    但不法行為不能主張平等權利，況且同一時、地，縱有其他違規之駕駛人，亦與
    本件受處分人之違規行為無涉，更不致使受處分人之違規行為因而得以免罰，此
    乃事理至明，受處分人所辯，並不足採。實則如本件因公車靠站，致外側車道擁
    塞，機車無法繼續前進時，應待公車駛離後，再繼續前進，始為正當，本件事證
    明確，受處分人騎乘機車而有行駛禁行機車之車道之違規行為洵堪認定。從而原
    處分機關依違反道路交通管理處罰條例第四十五條第十三款、第六十三條第一項
    第一款、違反道路交通管理事件統一裁罰基準表之規定，裁處受處分人罰鍰六百
    元，並記違規點數一點，核無不當。本件聲明異議為無理由，應予駁回。
據上論斷，應依道路交通案件處理辦法第十九條，裁定如主文。
中　　　華　　　民　　　國　　九十三　　年　　 十二 　　月　　二十七　　日
                                臺灣板橋地方法院交通法庭
                                    法　官  張  江  澤
右正本證明與原本無異。
如不服本裁定，應於送達後五日內，向本院提出抗告狀。
                                    書記官　林  怡  秀
中　　　華　　　民　　　國　　九十三　　年　　 十二 　　月　　二十七　　日
